【裁判字號】    99,交抗,1003
【裁判日期】    991117
【裁判案由】    聲明異議
【裁判全文】
臺灣高等法院臺中分院交通事件裁定  99年度交抗字第1003號
抗  告  人
即受處分人  甲○○
上列抗告人因違反道路交通管理處罰條例案件，不服臺灣彰化地
方法院中華民國99年9月30日所為裁定（99年度交聲字第843號）
提起抗告，本院裁定如下：
    主  文
抗告駁回。
    理  由
一、本案經本院審理結果，認原審裁定認事用法均無不當，應予
    維持，並引用原審裁定所記載之理由（如附件）。
二、抗告意旨略以：因當天客人小孩將後座登記證吊帶拉斷，抗
    告人當時只好將該登記證反吊，並沒有收起來，且司機前座
    登記證吊帶並未違規。爰提起抗告，請求撤銷原裁定云云。
三、經查：抗告人即受處分人甲○○為計程車駕駛人，而其於民
    國99年4月12日晚上11時53分許，駕駛車牌號碼121-EN號營
    業小客車，在彰化縣員林鎮火車站前，因有「執業登記證（
    後座之副證）未依規定安置車內指定之插座」之違規，經彰
    化縣政府警察局員林分局員林派出所員警掣發彰警交字第I0
    0000000號舉發違反道路交通管理事件通知單，予以當場舉
    發等情，為抗告人所不爭執，復據證人即當場舉發之警員詹
    國賓於原審（99年度交聲字第843號）訊問時證述屬實，並
    有彰化縣政府警察局舉發違反道路交通管理事件通知單影本
    1 份及採證照片2張附卷可稽。又交通警察製單舉發違規事
    實，乃公權力之行使，除有恣意、疏忽之情形外，應無故意
    陷害汽車駕駛人之必要，其於舉發時就事實之描述，較諸一
    般之證人，應有更高之可信度。復本院亦查無任何證據足資
    證明執勤警員有捏造事實、違法取締之情事，則執勤警員本
    其維護交通秩序、安全職責所為之當場舉發，自應受到合法
    、正確之推定。再者，舉發警員係屬司法警察人員之一份子
    ，應深切明白出庭作證具結後，應據實陳述之義務及如有偽
    證應受處罰之嚴重後果，然舉發警員與抗告人素不相識，亦
    無宿怨，就常理論，應無甘冒自身觸犯偽證罪責之風險而設
    詞誣攀抗告人之理，是其所為證詞自屬真實可採。另抗告人
    雖辯稱：其車上執業登記證副證之吊帶，係因遭客人小孩拉
    斷，只好將該登記證反吊云云，惟就其主張，並未提出任何
    證據以佐其說，況且觀諸上開採證照片所示，抗告人舉發當
    時係將執業登記證副證放置在其營業自小客車之左前座椅背
    處，而未依計程車駕駛人執業登記管理辦法第13條第1項後
    段規定將該執業登記證副證安置車內指定之位置即右前座椅
    背插座，是縱有抗告人所述因執業登記證副證吊帶被扯斷而
    將其反吊放置情事，其所放置之位置亦與上開規定不符。是
    本件抗告人之違規行為事證明確，抗告人所為之辯解，委無
    足採。從而，原處分機關據以援引道路交通管理處罰條例第
    36條第5項、違反道路交通管理事件統一裁罰基準表，裁處
    抗告人罰鍰新臺幣1,500元，核無違誤，抗告人不服裁決處
    分向原審聲明異議，原審駁回其異議，並無不合。抗告人仍
    執陳詞提起本件抗告，其抗告為無理由，應予駁回。
四、據上論斷，應依道路交通管理處罰條例第89條前段、道路交
    通案件處理辦法第26條、刑事訴訟法第412條，裁定如主文
    。
中    華    民    國    99    年    11    月    17    日
            交通法庭    審判長法  官  羅  得  村
                              法  官  李  雅  俐
                              法  官  簡  源  希
上列正本證明與原本無異。
不得再抗告。
                              書記官  李  宜  珊
中    華    民    國    99    年    11    月    17    日

司法院資訊處製作；財團法人民間司法改革基金會備份。
